【裁判字號】    97,訴,949
【裁判日期】    971024
【裁判案由】    違反毒品危害防制條例
【裁判全文】
臺灣新竹地方法院刑事判決               97年度訴字第949號
公  訴  人  臺灣新竹地方法院檢察署檢察官
被      告  甲○○
                    號
                    （現於臺灣新竹監獄新竹分監）
上列被告因違反毒品危害防制條例案件，經檢察官提起公訴（97
年度毒偵字第1484號），合議庭裁定由受命法官獨任改依簡式審
判程序審理，本院判決如下：
    主  文
甲○○施用第一級毒品，累犯，處有期徒刑捌月；又施用第二級
毒品，累犯，處有期徒刑肆月；應執行有期徒刑拾月。
    事  實
一、甲○○前於民國89年間因施用第一級、第二級毒品案件，
    經本院裁定送觀察、勒戒後，認無繼續施用毒品之傾向，於
    89年5 月5 日執行完畢釋放出所，並經臺灣新竹地方法院檢
    察署檢察官以89年度毒偵字第727 號為不起訴處分確定；又
    於90年間因連續施用第一級毒品案件，經本院以90年度毒聲
    字第1429號裁定送觀察、勒戒後，認無繼續施用毒品之傾向
    ，於90年11月29日執行完畢釋放出所，並經臺灣新竹地方法
    院檢察署檢察官以90年度毒偵字第1209號為不起訴處分確定
    ；再於92年間因搶奪案件，經本院以93年度訴字第52號判
    決判處有期徒刑8 月確定；於93年間因竊盜案件，經本院以
    93年度竹北簡字第264 號判決判處拘役40日；再於94年間因
    施用第一、二級毒品案件，經本院以94年度竹簡字第346 號
    判決分別判處有期徒刑6 月、3 月，上開案件再經本院以97
    年聲減字第100 號裁定減刑並定應執行有期徒刑8 月、拘役
    20日確定；又於94年間因竊盜案件，經本院以94年度易字
    第391 號判決判處有期徒刑6 月，經臺灣桃園地方法院以96
    年度聲減字第2246號裁定減為有期徒刑3 月確定；復於95
    年間因竊盜案件，經本院以95年度易字第63號判決判處有期
    徒刑8 月；又於同年間因連續施用第一級、第二級毒品案件
    ，經臺灣桃園地方法院以94年度訴字第2135號分別判處有期
    徒刑8 月、5 月；上開案件再經臺灣桃園地方法院以96年度
    聲減字第2246號裁定減為有期徒刑4 月、4 月、2 月15日，
    應執行有期徒刑8 月確定；上開案件經合併執行，於
    96年10月25日假釋出監並付保護管束，嗣經撤銷假釋，應執
    行殘刑有期徒刑4 月又3 日，惟中華民國96年罪犯減刑條例
    於96年7 月4 日公布，並於同年月16日施行，因其於假釋前
    已執行有期徒刑1 年11月又14日（被告於94年7 月1 日入監
    ，於96年10月25日假釋出監，惟其於94年9 月28日保外待產
    至95年3 月9 日返監，共計5 月11日，故實際執行徒刑應為
    1 年11月又14日），故毋須執行殘刑，應視為於96年7 月16
    日執行完畢（構成累犯）。詎其仍不知悔改，竟分別基於施
    用第一級毒品海洛因及第二級毒品安非他命之各別犯意，於
    97年6 月20日17時50分許即為警採尿回溯26小時、96小時內
    之某2 個時點，先後在新竹縣湖口鄉○○路邊、其綽號「阿
    勝」友人位於新竹縣新豐鄉新庄子某處之住家內，以將海洛
    因攙入香煙內吸食之方式及將安非他命置入玻璃球內燒烤後
    吸食其霧化氣體之方式，分別施用第一級毒品海洛因、第二
    級毒品安非他命各1 次，嗣於97年4 月6 日14時20分許甲○
    ○持一內裝有注射針筒1 支之便當至新竹縣政府警察局竹北
    分局，欲交予友人石秀萍時，為警查獲，經其同意採尿送驗
    結果呈嗎啡、甲基安非他命陽性反應，始悉上情。
二、案經新竹縣政府警察局竹北分局報請臺灣新竹地方法院檢察
    署檢察官偵查起訴。
    理  由
一、本件被告甲○○所犯為死刑、無期徒刑或最輕本刑為3 年以
    上有期徒刑以外之罪，其於準備程式中就被訴事實為有罪之
    陳述，經本院告知簡式審判程式之旨，並聽取公訴人之意見
    後，依刑事訴訟法第273 條之1 第1 項規定，裁定改依簡式
    審判程序審理，合先敘明。
二、認定被告犯罪之證據：
  (一)被告於審判中之自白。
  (二)詮昕科技股份有限公司於97年 4月22日之濫用藥物尿液檢驗
    報告1份。
  (三)被告採集封瓶之尿液檢體（檢體編號北97134)。
  (四)竹北分局毒品犯罪嫌疑人尿液採驗作業管制紀錄1份。
三、被告有如事實欄所載之觀察勒戒及施用毒品經判處罪刑等前
    科紀錄，有臺灣高等法院被告前案紀錄表1 份在卷可稽，其
    本次所犯施用第一級毒品海洛因及第二級毒品安非他命之犯
    行，距離上開90年11月29日即觀察、勒戒執行完畢時間雖已
    逾5 年，然因被告於此5 年內曾再因施用毒品犯行而經法院
    判處罪刑確定，顯見觀察、勒戒並無法協助被告戒除毒癮，
    而無再予裁定送觀察、勒戒或戒治之必要，其本件之施用毒
    品犯行，依法即應予以追訴、科刑處罰。故核被告所為，係
    分別犯毒品危害防制條例第10條第1 項、第2 項之施用第一
    級毒品海洛因罪、施用第二級毒品安非他命罪。被告持有第
    一級毒品海洛因、第二級毒品安非他命後進而分別施用，其
    持有之低度行為均分別為施用之高度行為所吸收，不另論罪
    。被告所觸犯之上開2 罪，犯意各別、行為互異，應分論併
    罰。被告前因上開案件受有期徒刑之宣告，甫於96年7 月16
    日執行完畢，有上開被告前案紀錄表在卷可稽，其於上開徒
    刑執行完畢後5 年內，故意再犯本件有期徒刑以上之2 罪，
    均為累犯，均應依刑法第47條第1 項規定加重其刑。爰審酌
    被告前已有施用毒品之不良素行，歷經觀察、勒戒、強制戒
    治及徒刑宣告後猶施用之，顯見其戒毒意志不堅，本不宜寬
    貸，惟念其施用毒品乃自戕一己之身體健康，對社會造成之
    危害尚非直接鉅大，且犯後終知能坦承犯行，態度良好，95
    年7 月1 日刑法第56條連續犯規定廢除後，被告施用毒品罪
    均須一罪一罰，所受刑期比起以往已經甚重等一切情狀，分
    別量處如主文所示之刑，並定其應執行之刑，以期自新。
據上論斷，應依刑事訴訟法第273 條之1 第1 項、第299 條第1
項前段，毒品危害防制條例第10條第1 項、第2 項，刑法第11條
前段、第47條第1 項、第51條第5 款，判決如主文。
本案經檢察官王唯怡到庭執行職務。
中    華    民    國    97    年    10    月    24    日
                    刑事第二庭  法  官  蔡川富
以上正本證明與原本無異。
如不服本判決應於收受本判決後10日內向本院提出上訴書狀，上
訴書狀應敘述具體理由。上訴書狀未敘述上訴理由者，應於上訴
期間屆滿後20日內補提理由書狀於本院 (均須按他造當事人之人
數附繕本 )「切勿逕送上級法院」。
中    華    民    國    97    年    10    月    24    日
                                書記官  陳秀子
附錄本案論罪科刑法條全文：
毒品危害防制條例第10條
施用第1 級毒品者，處6月以上5年以下有期徒刑。
施用第2 級毒品者，處3年以下有期徒刑。


司法院資訊處製作；財團法人民間司法改革基金會備份。
